# 新模式会计处理

提问人：zhs7403 时间：2019-06-03 21:20:46
公司 A 是一家创业型高科技公司，拥有很强的技术，但是其自身产线产能低，现在打算市场化自己的一个核心技术，与自己的供应商 B（独立第三方）合作，公司 A 出资 500 万，并提供技术支持，在供应商 B 的一个车间进行生产产品，供应商B提供产线和生产人员、生产管理和资金支持，产品销售主要靠公司 A，公司B 也可以贡献。公司A 和公司B, 约定对于享有利益的分红是，公司 A享有 70%，公司 B享有 30%。产品的销售开票和纳税等由公司 B 运营。项目合作期初步计划 1 年。基于上述合作模式，公司 A 投入的 200 万，和后期享有的收益如何入账比较合适？
其中公司 A 主要贡献了技术，市场和资金 500 万。公司 B贡献成熟的产线和配套生产管理。上述项目也未成立有一个单独的公司来运营。

回答人：chenyiwei
虽然该合作项目由 A 主导，但在 B的体内运作，且不构成合并报表准则所指的 “单独主体”。故对A 而言只能将支付给 B 的合作款确认为一项“其他流动资产——合作经营投资”，后续对其采用类似权益法的方式核算，确认在合作项目中应享有的损益份额，相应调整该项资产的账面价值。合作期满清算收回投资时，转销该项资产的账面价值。